臺灣臺南地方法院民事裁定              100年度婚字第229號
原      告  郝健驊
被      告  陳英
上列當事人間請求離婚事件，本院裁定如下：
    主      文
本件移送臺灣臺中地方法院。
    理      由
一、原告起訴主張：兩造於民國99年5月17日在中國大陸福建省
    結婚，被告婚後於99年10月8日入境臺灣，並與原告共同居
    住於臺中市○○路○段2號3樓，詎被告於99年11月10日不告
    而別，經原告四處尋找未果，被告無故離家且音訊全無已逾
    半年，顯係惡意遺棄原告在繼續狀態中，爰依法提起本件訴
    訟，請求判決准予兩造離婚。
二、按訴訟之全部或一部，法院認為無管轄權者，依原告聲請或
    依職權以裁定移送於其管轄法院，民事訴訟法第28條第1項
    定有明文。又離婚之訴，專屬夫妻之住所地或夫、妻死亡時
    住所地之法院管轄，但訴之原因事實發生於夫或妻之居所地
    者，得由各該居所地之法院管轄，民事訴訟法第568條第1項
    亦有明文規定。
三、查兩造於99年5月17日在中國大陸福建省結婚，被告婚後於
    99年10月8日入境臺灣，並與原告共同居住於臺中市○○路
    ○段2號3樓，詎被告於99年11月10日不告而別，經原告四處
    尋找未果，被告無故離家且音訊全無已逾半年等情，有原告
    所提戶籍謄本與入出國及移民署專勤事務第二大隊臺中市專
    勤隊受理外僑、大陸地區人民、港澳居民行方不明人口案件
    登記表各1件可證，並經本院向臺南市永康區戶政事務所調
    閱兩造結婚登記資料，經該所檢附兩造之結婚登記申請書、
    經大陸地區福建省福州市公證處公證，並經財團法人海峽交
    流基金會證明之結婚公證書供參，有臺南市永康區戶政事務
    所100年5月17日南市永康戶字第1000002229號函在卷可按；
    再經本院調取被告之入出境資料所示，被告婚後於99年10月
    8日入境後，此後即再無出入境資料，且被告目前行方不明
    ，迄今尚未尋獲，亦有內政部入出國及移民署專勤事務第二
    大隊臺中市第一專勤隊100年5月18日移署專二中一紅字第
    1008119022號函及所附之旅客入出境記錄查詢表可憑；再參
    原告於本院100年7月13日審理時陳述：被告於99年10月8日
    入境，入境後居住於臺中市○○路○段2號3樓，兩造同住於
    臺中約十幾天，之後某天原告下班回家，就發現被告離家出
    走，原告目前仍住在臺中市○○路○段2號3樓，工作地點則
    在臺中市○○○街等語；以此，足見兩造本係共同以臺中市
    ○○路○段2號3樓處為其等久住之地，應以該址為兩造共同
    住所。又兩造共同住所係坐落於臺中市，被告與原告同住約
    月餘即離家，未與原告聯絡，亦足認本件離婚之原因事實係
    發生於臺中市，依上開民事訴訟法第568條第1項規定，本件
    自應由臺灣臺中地方法院管轄，本院既無管轄權，原告向本
    院起訴，顯有違誤，爰依職權將本件移送於管轄之臺灣臺中
    地方法院。
四、依民事訴訟法第28條第1項，裁定如主文。
中    華    民    國   100    年    7     月    29    日
                  家事法庭    法  官  林富郎
以上為正本係照原本作成。
如對本裁定抗告須於裁定送達後10日內向本院提出抗告狀，並繳
納抗告費用。
中    華    民    國   100    年    7     月    29    日
                              書記官  劉毓如